臺灣高等法院臺南分院刑事判決
　　　　　　　　　　　　　 94年度重上更(三)字第550號　Ａ
上　訴　人
即　被　告　甲○○
指定辯護人　本院公設辯護人　乙○○
上列上訴人因違反槍砲彈藥刀械管制條例案件，不服臺灣臺南地
方法院八十七年度訴字第九九四號中華民國八十八年七月二十六
日第一審判決（起訴案號：臺灣臺南地方法院檢察署八十七年度
偵字第七七五三、七八六二、八二二七號），提起上訴，經最高
法院第三次發回更審，本院判決如下：
    主      文
原判決撤銷。
甲○○未經許可持有槍砲之主要組成零件，累犯，處有期徒刑壹
年，併科罰金新臺幣拾伍萬元，罰金如易服勞役，以銀元參佰元
即新臺幣玖佰元折算壹日。
扣案之仿美製史密斯三八左輪手槍製造之仿造槍壹枝沒收。
    事      實
一、甲○○於民國（下同）七十八年間曾犯懲治盜匪條例、竊盜
    罪，經台灣台南地方法院判處應執行有期徒刑七年十月確定
    （嗣竊盜罪部分由有期徒刑六月減刑為有期徒刑三月，盜匪
    部分未減刑，竊盜罪減刑後經定執行刑為有期徒刑七年八月
    ），於八十四年九月二十三日執行完畢，仍不知悔改。於執
    行完畢後之某日起，明知具殺傷力之仿美製史密斯三八左輪
    手槍製造之仿造槍，其主要組成零件槍管、槍機、轉輪係槍
    砲彈藥刀械管制條例所管制之物品，未經許可不得持有，竟
    於八十七年六月三十日，將其所持有之主要組成零件交予同
    案被告蔡子玄（另行判決）整理，尚未返還，嗣經甲○○以
    呼叫器聯絡蔡子玄所持有之0000000000號呼叫器
    ，甲○○並在蔡子玄之上開呼叫器上留言「子玄，我『黑記
    』，你向我借的那一支快還給我，看怎麼樣和我連絡」、「
  　子玄，我『黑記』，你要是不還給我，沒關係，若你出事我
    要找你的家人朋友，要做成這樣別怪我『黑記』沒告訴你」
    等語。嗣經警員盧永健截獲，並於八十七年七月八日十三時
    二十分許在台南市○○○街二○七巷二十號查獲，並扣得該
    仿造手槍之組成零件，始查悉上情。
二、案經台南市警察局報請台灣台南地方法院檢察署檢察官偵查
    起訴。
    理      由
一、訊據上訴人即被告甲○○矢口否認上情，並辯稱：伊與蔡子
    玄有債務糾紛，係遭誣陷云云。經查：
  (一)上揭事實業據同案被告蔡子玄於警訊蔡子玄於警訊時供證：
    「（槍）是一位綽號『黑記』男子甲○○於八十七年六月三
    十日交給我」、「甲○○說要我將槍枝整理後交給他，我說
    我不會修理，但他還是將槍械交給我後就離開」（偵查卷第
    二十九頁背面），於偵查中陳稱：「（槍）甲○○的，他丟
    了就走了，他要我修理，但我不懂，我與他一起放在朋友阿
    偉那裡。」，於第一審審理時，初則供稱：「槍是甲○○的
    ，他把槍丟在我朋友處。」，嗣改稱：「槍是甲○○的，我
    跟他一起去藏。」，前後供證雖稍有不一，但核與證人丙○○於原審審理時證述：「．．．因為甲○○急著找蔡子玄，
    我問他何事，後來甲○○才說是槍枝的事，他有寄放槍枝予
    蔡子玄．．．。」等語相符（見第一審卷第156頁)，且有扣
    案之主要組成零件在卷足憑，又上開之主要組成零件經警組
    合後送鑑定，為一完整之仿造槍，認具有殺傷力，有內政部
    警政署刑事警察局八十七年七月二十一日刑鑑字第五○九七
    一號之鑑定通知書附卷可稽。
  (二)又本件係警方查獲楊文仁、畢莉珍等人施用第一、二級毒品
　　海洛因、安非他命，依其等之供述而查獲蔡子玄涉嫌販賣、
  　轉讓海洛因、安非他命，並查得蔡子玄所持有之00000
　　00000號呼叫器上留言「子玄，我『黑記』，你向我借
  　的那一支快還給我，看怎麼樣和我連絡」、「子玄，我『黑
    記』，你要是不還給我，沒關係，若你出事我要找你的家人
    朋友，要做成這樣別怪我『黑記』沒告訴你」等語。證人即
    本件查獲之警員盧永健於原審亦證稱在蔡子玄之呼叫器語音
    信箱內查知上開留言(見第一審卷第155頁－157頁)，因上開
    留言內容而懷疑「黑記」者係向蔡子玄索還槍枝（按該留言
    未保存），進而查獲本件等情，亦據盧永健於偵查中供述明
    確外，並有其簽請追查槍枝之簽呈，及呼叫器留言譯文可稽
    （偵字第七七五三號卷第二十一頁至第二十五頁），且被告
    於第一審審理中經提示上開留言內容時供稱：「譯文內容不
    全」（第一審卷第一五六頁），並未否認其係「黑記」，及
    曾在蔡子玄之呼叫器上為上開留言，再參酌證人丙○○於原
    審審理時之上開證述：「因為甲○○急著找蔡子玄，我問他
    何事，後來甲○○才說是槍枝的事，他有寄放槍枝予蔡子玄
    」等語以觀（見第一審卷第156頁)，應認上開留言係被告甲○○所留無誤。
  (三)至被告所辯伊與蔡子玄有債務糾紛，並提出郵局儲金簿為證
    ，然上情僅能為被告甲○○領款之證明，並無法證明許、蔡
    二人有債務糾紛，縱然蔡子玄有欠被告甲○○金錢，然被告
    甲○○有寄藏槍砲之主要組成零件在蔡子玄處所之事實乃另
    一回事，核與被告甲○○與蔡子玄是否有債務糾紛無關。雖
    同案被告蔡子玄於本院上審審理中，改稱被告並無寄藏槍枝
    （應為主要組成零件），是因為伊欠甲○○錢才這樣講說是
    他的槍云云，應係事後迴護之詞，不足採信。
  (四)又本院更三審於94年11月23日傳訊證人丙○○、戊○○（按
    丁○○係戊○○之父，已於94年3月19日死亡，無法傳訊到
    庭）到庭證述結果：
　　審判長問：你是否曾和蔡子玄共同租房子？
　　丙○○答：沒有共同租房子，蔡子玄他有時住在我家。
　　審判長問：在庭被告甲○○是否曾到你家找蔡子玄，但找不
　　　　　　  到蔡子玄要你轉達說要將槍拿回來？
　　丙○○答：甲○○曾到我家找蔡子玄，但是不是要拿槍我不
　　　　　　  知道。
　　審判長問：在庭被告甲○○是否曾到你家找蔡子玄並說要將
  　　　　　　槍拿回來？
　　戊○○答：沒有。
    審判長問：對丙○○、戊○○之證言，有何意見？
　　被告　答：我沒有去過丙○○他家。
    雖然丙○○於本院更三審供述「甲○○曾到我家找蔡子玄，
　　但是不是要拿槍我不知道」及戊○○供述「在庭被告甲○○
  　沒有到伊家找蔡子玄並說要將槍拿回來」等情，惟證人丙○○於第一審已證述被告甲○○曾到伊家找蔡子玄係為了槍枝
    之事甚詳在卷（按蔡子玄係曾在丙○○家住過，並非蔡子玄
    與丙○○二人合租房屋），其復於本院更三審時以不知道為
    由敷衍，應係迴護之詞，仍不足為被告有利之證據，又戊○○之證述雖亦否認上情，但被告確有寄藏上開槍砲之主要組
    成零件在蔡子玄之住處之事實依上述已甚為明確，是本院亦
    認戊○○之證述仍無解於被告之犯行。
  (五)綜上所述，本件事證明確，被告甲○○犯行堪以認定。
二、又被告甲○○行為後，槍砲彈藥刀械管制條例雖於94年1月
    26日修正公布，但槍砲彈藥刀械管制條例第13條第4項並未
    修正，因此本件並無比較新舊法之問題，先予明。核被告
    所為，係犯違反槍砲彈藥刀械管制條例第十三條第四項之未
　　經許可持有槍砲之主要組成零件罪。公訴人認係犯同條例第
  　七條第四項之未經許可持有手槍罪，然查據同案被告蔡子玄
    供稱：「當時整把槍是散落的，是事後警察組合後才完整的
    ，（原審卷一二一頁）且承辦之員警盧永健亦証述：查獲當
    時槍枝是散亂狀態，當時是由一位同事花了一段時間組裝的
    等語（原審卷一五五頁），則被告所持有者乃槍枝之主要組
    成零件，非槍枝本身。公訴人起訴法條應予變更。又被告甲○○於七十八年間曾犯懲治盜匪條例罪，經原審判處有期徒
    刑七年十月確定（嗣竊盜罪部分由有期徒刑六月減刑為有期
    徒刑三月，盜匪部分未減刑，竊盜罪減刑後經定執行刑為有
    期徒刑七年八月），於八十四年九月二十三日執行完畢，此
    有台灣台南地方法院檢察署刑案資料查註紀錄表及本院被告
    全國前案紀錄表附卷可稽，其於五年以內再犯有期徒刑以上
    之本罪，為累犯，應依法加重其刑。
三、原審予以論罪科刑，並對被告甲○○以未經許可持有手槍，
    累犯，處有期徒刑伍年陸月，併科罰金新臺幣拾伍萬元，罰
    金部分如易服勞役，以銀元參佰元即新臺幣玖佰元折算壹日
    ，固非無見。惟查：被告未經許可所持有者為槍砲之主要組
    成零件罪，原判決認係未經許可持有手槍，即有未洽。被告
    上訴意旨猶執前詞，否認犯罪，雖不足採，惟原判決既有可
    議，自應由本院將原判決撤銷改判。爰審酌被告行為對社會
    治安所生危害等一切情狀，量處有期徒刑壹年，併科罰金新
    臺幣拾伍萬元，併諭知罰金如易服勞役，以銀元參佰元即新
    臺幣玖佰元折算壹日。扣案經組合後可發射子彈具有殺傷力
    之仿美製史密斯三八左輪手槍製造之仿造槍一枝為違禁物，
    應依法宣告沒收。
據上論斷，應依刑事訴訟法第三百六十九條第一項前段、第三百
六十四條、第二百九十九條第一項前段、第三百條、槍砲彈藥刀
械管制條例第十三條第四項、刑法第十一條前段、第四十七條、
第四十二條第二項、第三十八條第一項第一款，罰金罰鍰提高標
準條例第二條，判決如主文。
本案經檢察官李傳來到庭執行職務。
中　　華　　民　　國　　94　　年　　11　　月　　30　　日
　　　             刑事第五庭   審判長法　官　顏基典
　　　                                法　官　戴勝利
　　　                                法　官　吳森豐
以上正本證明與原本無異。
如不服本判決，應於收受本判決後十日內向本院提出上訴書狀。
其未敘述上訴理由者並得於提起上訴後十日內向本院補提理由書
狀（均須按他造當事人之人數附繕本）「切勿逕送上級法院」。
　　　　　　　　　　　　　　　　　　　書記官　呂嘉文
中　　華　　民　　國　　94　　年　　12　　月　　2 　　日
【附錄】本案論罪科刑法條全文：
槍砲彈藥刀械管制條例第第十三條第四項
未經許可，持有、寄藏或意圖販賣而陳列第一項所列零件者，第
六月以上五年以下有期徒刑，併科新台幣三百萬元以下罰金。
